臺灣臺北地方法院刑事判決　　　　　　　　　　　　　九十三年度易字第四三七號
　　公　訴　人　臺灣臺北地方法院檢察署檢察官
　　被　　　告　甲○○
　　　　　　　　乙○○
右列被告等因電子遊戲場業管理條例案件，經檢察官提起公訴（九十二年度偵字第二
三六二二號），本院合議庭依被告於準備程序進行中為有罪之陳述，裁定由法官獨任
進行簡式審判程序審理後，判決如左：
    主  文
甲○○、乙○○共同違反未依電子遊戲場業管理條例規定，辦理營利事業登記者，不
得經營電子遊戲場業之規定，均累犯，各處拘役參拾日，如易科罰金，均以參佰元折
算壹日。
電子遊戲機「世界杯自動禮品販賣機」肆台、「象王自動販賣促銷機」陸台（含ＩＣ
板拾塊）及代幣伍拾伍枚均沒收。
    事  實
一、甲○○前因賭博案件，經臺灣桃園地方法院以八十九年簡上字第一二三號刑事判
    決判處有期徒刑五月確定，並於民國八十九年十二月十八日易科罰金執行完畢，
    乙○○亦因賭博案件，經臺灣桃園地方法院以八十七年易字第二五一二號刑事判
    決判處有期徒刑六月，復經臺灣高等法院以八十八年上易字第九六九號刑事判決
    駁回上訴而判決確定，並於八十八年六月四日易科罰金執行完畢。詎甲○○、乙
    ○○均明知未依電子遊戲場業管理條例規定辦理營利事業登記者，不得經營設置
    電子遊戲機，竟基於共同之犯意聯絡，自民國九十二年四月二十五日起，由乙○
    ○出面承租臺北縣新店市○○街五三號一樓，以供開設「樂購家族」玩具店，並
    由甲○○擔任現場負責人並購入電子遊戲機「世界杯自動禮品販賣機」四台及「
    象王自動販賣促銷機」六台，擺設在上址以供不特定人把玩以供營利，而經營電
    子遊戲場業。嗣於九十二年六月十七四日下午八時二十五分許，適有客人謝天送
    、范宏俊在上址把玩前開機台時，為警會同臺北縣政府聯合稽查小組人員在上址
    查獲，並扣得甲○○所有且供經營電子遊戲場業所用之上開電子遊戲機共十台（
    含ＩＣ板十塊）及電玩代幣五十五枚，始知上情。
二、案經臺北縣政府警察局新店分局報告臺灣臺北地方法院檢察署檢察官偵查起訴，
    本院合議庭依甲○○、乙○○於準備程序進行中為有罪之陳述，裁定由法官獨任
    進行簡式審判程序審理。
    理  由
一、訊據被告甲○○、乙○○對前揭犯罪事實均坦承不諱，核與證人湯大昌、謝天送
    、范宏俊證述內容一致，且有房屋租賃契約書、臺北縣政府聯合稽查小組九十二
    年六月十七日稽查電子遊戲場業記錄表、現場圖、現場照片十三張及經濟部九十
    二年三月二十八日經商字第０九二００五二二四一０號函在卷可稽，此外並有電
    子遊戲機「世界杯自動禮品販賣機」四台、「象王自動販賣促銷機」六台（含Ｉ
    Ｃ板十塊）及電玩代幣五十五枚可資佐證，足認被告二人之自白確與事實相符，
    本件事證明確，被告二人犯行同堪認定，均應依法論科。
二、按電子遊戲場業管理條例第四條第二項規定，電子遊戲機不得有賭博或妨害風化
    之設計及裝置。考其立法意旨，係為將電子遊戲場業納入行政機關之有效管理，
    以維護社會安寧及善良風俗，保障公共安全及國民身心健康所為之「誡命規範」
    。苟有違反該條之禁止規定，即應依刑法賭博或妨害風化罪章相關刑責予以追訴
    處罰，並非謂電子遊戲機如有賭博或妨害風化之設計及裝置者，即無電子遊戲場
    業管理條例相關規定之適用。質言之，商業或個人，倘以營利意思，未經依該條
    例相關規定辦理營利事業登記，擅自架設（設置）具有賭博或妨害風化之設計及
    裝置之電子遊戲機，供不特定之人遊藝者，即該當同條例第二十二條之犯罪構成
    要件（最高法院九十年台非字第二七六號判例要旨參照）。則本件被告二人在上
    址設置前揭電子遊戲機十台，供不特定之人把玩，不論該電子遊戲機是否有賭博
    之設計，仍有電子遊戲場業管理條例相關規定之適用，是核被告甲○○、乙○○
    所為，均係違反電子遊戲場業管理條例第十五條規定，應依同條例二十二條之罪
    處斷。查被告甲○○、乙○○二人有如事實欄所載之前案及執行記錄之事實，有
    臺灣高等法院被告全國前案紀錄表各一件在卷可徵（見本院卷第六、十二頁），
    渠等於受有期徒刑執行完畢未滿五年再犯本件有期徒刑以上之罪，均為累犯，均
    應依刑法第四十七條規定加重其本刑。爰審酌被告二人擺設之電子遊戲機台數尚
    非過鉅、經營之時間尚屬短暫、犯罪之動機、目的、手段、對社會所生之危害及
    犯罪後尚均知坦認犯行而悔意甚深之態度等一切情狀，分別量處如主文所示之刑
    ，並諭知易科罰金之折算標準，以示懲戒。末查，電子遊戲機「世界杯自動禮品
    販賣機」四台及「象王自動販賣促銷機」六台（含ＩＣ板十塊）及代幣五十五枚
    ，均為被告甲○○所有而供犯罪所用之物，業據被告甲○○供明筆錄在卷，均應
    依刑法第三十八條第一項第二款規定併予宣告沒收。
據上論斷，應依刑事訴訟法第二百九十九條第一項前段、第二百七十三條之一第一項
，電子遊戲場業管理條例第二十二條，刑法第十一條前段、第二十八條、第四十七條
、第四十一條第一項前段、第三十八條第一項第二款，罰金罰鍰提高標準條例第二條
，判決如主文。
本案經檢察官林良蓉到庭執行職務。
中      華      民      國    九十三    年      四      月      二十九  日
                                      臺灣臺北地方法院刑事第十庭
                                                    法  官  劉煌基
右正本證明與原本無異。
如不服本判決，應於判決送達後十日內向本院提出上訴狀（應抄附繕本）。
                                                    書記官  林妙穗
中      華      民      國    九十三    年      四      月      二十九  日
附錄論罪法條：
電子遊戲場管理條例第十五條
未依本條例規定辦理營利事業登記者，不得經營電子遊戲場業。
電子遊戲場管理條例第二十二條
違反第十五條規定者，處行為人一年以下有期徒刑、拘役或科或併科新台幣五十萬元
以上二百五十萬元以下罰金。
